臺灣高雄地方法院刑事判決　　　　　　　94年度訴字第2837號
公　訴　人　臺灣高雄地方法院檢察署檢察官
被　　　告　甲○○
　　　　　　　　　　（在臺灣高雄第二監獄受刑中）
上列被告因違反毒品危害防制條例案件，經檢察官提起公訴（94
年度毒偵字第5968號），本院於準備程序進行中，因被告就被訴
事實為有罪之陳述，經告知簡式審判程序意旨，並聽取公訴人及
被告之意見後，本院合議庭裁定由受命法官獨任依簡式審判程序
審理，判決如下：
    主  文
甲○○施用第一級毒品，累犯，處有期徒刑捌月。扣案之第一級
毒品海洛因肆包（合計淨重零點貳玖公克、空包裝總重零點柒伍
公克）均沒收銷燬。又施用第二級毒品，累犯，處有期徒刑陸月
。應執行有期徒刑壹年壹月，扣案之第一級毒品海洛因肆包（合
計淨重零點貳玖公克、空包裝總重零點柒伍公克）均沒收銷燬。
    事  實
一、甲○○前於民國91年間，因竊盜案件，經本院以91年度易字
    第1028號判處有期徒刑1 年2 月確定，甫於93年1 月29日執
    行完畢。另因施用毒品案件，經本院以91年度毒聲字第1795
    號裁定送觀察、勒戒後，認有繼續施用毒品之傾向，又以91
    年度毒聲字第3245號裁定令入戒治處所施以強制戒治，嗣經
    本院以91年度毒聲字第8038號裁定停止強制戒治交付保護管
    束，於92年6 月13日保護管束期滿視為執行完畢，經臺灣高
    雄地方法院檢察署檢察官於92年6 月16日以92年度戒毒偵字
    第574 號為不起訴處分確定。詎仍不知戒除毒癮，明知海洛
    因及甲基安非他命係毒品危害防制條例第2 條第2 項第1 款
    、第2 款所明定之第一、二級毒品，不得持有及施用，仍於
    前述強制戒治執行完畢釋放後5 年內，復基於施用第一級毒
    品海洛因之犯意，於94年7 月8 日上午某時許，在高雄縣林
    園鄉路旁，以將海洛因摻入香菸內吸取其煙霧之方式，施用
    第一級毒品1 次。另基於施用第二級毒品甲基安非他命之犯
    意，於94年7 月7 日某時許，以將甲基安非他命置於玻璃球
    燒烤之方式，施用第二級毒品甲基安非他命1 次。嗣於94年
    7 月8 日9 時40分許，因行跡可疑，為警在高雄縣林園鄉○
    ○○路124 巷36號旁查獲，並扣得甲○○所有之海洛因4 包
    （合計淨重0.29公克、空包裝總重0.75公克），並經其同意
    採集尿液送驗後呈嗎啡及甲基安非他命陽性反應，而查知上
    情。
二、案經高雄市政府警察局小港分局報請臺灣高雄地方法院檢察
    署檢察官偵查起訴。
    理  由
一、按本件被告甲○○所犯係死刑、無期徒刑、最輕本刑為3 年
    以上有期徒刑以外之罪，其於準備程序就前揭被訴事實為有
    罪之陳述，經受命法官告知簡式審判程序之旨，並聽取其與
    公訴人之意見後，本院認無不得或不宜改依簡式審判程序進
    行之處，爰依刑事訴訟法第273 條之1 第1 項、第284 條之
    1 ，裁定本件由受命法官獨任進行簡式審判程序，合先敘明
    。
二、訊據被告甲○○對於上揭犯罪事實坦承不諱。且查：
  (一)被告為警查獲後，於94年7 月8 日11時10分許所採集之尿液
    ，經送驗結果，呈嗎啡及甲基安非他命陽性反應，此有高雄
    市立凱旋醫院94年7 月19日轉碼編號00000000號濫用藥物尿
    液檢驗報告及嫌疑人尿液代碼、姓名對照表各1 紙附卷可稽
    。扣案之疑似海洛因白粉4 包，經送請法務部調查局鑑定結
    果，認確含第一級毒品海洛因成份（合計淨重0.29公克、空
    包裝總重0.75公克），此有法務部調查局調科壹字第
    220021019 號鑑定通知書1 份在卷可憑。復有搜索扣押筆錄
    、扣押物品目錄表各1 份、照片4 張附卷足佐。足見被告前
    揭出於任意性之自白與事實相符，應堪採為被告有罪之證據
    。則被告施用第一級毒品海洛因及施用第二級毒品甲基安非
    他命各1 次之犯行，堪以認定。
  (二)被告前因施用毒品案件，經本院以91年度毒聲字第1795號裁
    定送觀察、勒戒後，認有繼續施用毒品之傾向，又以91年度
    毒聲字第3245號裁定令入戒治處所施以強制戒治，嗣經本院
    以91年度毒聲字第8038號裁定停止強制戒治交付保護管束，
    於92年6 月13日保護管束期滿視為執行完畢，經臺灣高雄地
    方法院檢察署檢察官於92年6 月16 日 以92年度戒毒偵字第
    574 號為不起訴處分確定，此有臺灣高等法院被告前案紀錄
    表1 紙在卷足參，其於前案強制戒治執行完畢後，5 年內再
    犯本件施用毒品罪之事實，事證明確，應予依法論科。
三、按海洛因及甲基安非他命係毒品危害防制條例第2條第2項第
    1款、第2款所明定之第一級、第二級毒品，不得持有及施用
    ，核被告甲○○所為施用第一級毒品海洛因及第二級毒品甲
    基安非他命之行為，係犯毒品危害防制條例第10條第1 項、
    第2 項之施用第一級毒品及施用第二級毒品罪。其施用第一
    級毒品海洛因及第二級毒品甲基安非他命前後，持有海洛因
    及甲基安非他命之低度行為，應為施用之高度行為所吸收，
    不另論罪。被告所犯上述二罪，犯意各別，行為互殊，應予
    分論併罰。被告前於91年間，因竊盜案件，經本院以91年度
    易字第1028號判處有期徒刑1 年2 月確定，甫於93年1 月29
    日執行完畢，此有臺灣高等法院被告前案紀錄表1 份附卷可
    憑，其前受有期徒刑之執行完畢後，5 年內再犯本件有期徒
    刑以上之罪，為累犯，應依刑法第47條之規定，加重其刑。
    爰審酌被告經觀察、勒戒及強制戒治後，均未能戒絕其毒癮
    ，足證前開保安處遇措施已難收矯治其惡性，惟念其於犯罪
    後坦承犯行及所犯為自戕行為等一切情狀，分別量處如主文
    所示之刑，並定其應執行刑，以資懲儆。另扣案之第一級毒
    品海洛因4 包（合計淨重0.29公克、空包裝總重0.75公克）
    係屬第一級毒品，均應依毒品危害防制條例第18 條 第1 項
    前段規定宣告沒收銷燬。至鑑驗耗損之毒品因已滅失，自無
    庸宣告沒收銷燬之。
據上論斷，應依刑事訴訟法第273條之1第1項、第284條之1、第
299 條第1 項前段，毒品危害防制條例第10條第1 項、第2 項、
第18條第1 項前段、第23條第2 項，刑法第11條、第47條、第51
條第5 款、第9 款，判決如主文。
本案經檢察官乙○○到庭執行職務。
中　　華　　民　　國　　94　　年　　10　　月　　31　　日
                  鳳山刑事第1 庭      法　官  林芳華
以上正本證明與原本無異。
如不服本判決，應於判決送達後10日內，向本院提出上訴狀。
中　　華　　民　　國　　94　　年　　11　　月　　1 　　日
                                      書記官  賴佳慧
附錄本案論罪科刑法條全文
毒品危害防制條例第10條
施用第一級毒品者，處6月以上5年以下有期徒刑。
施用第二級毒品者，處3年以下有期徒刑。
